臺灣士林地方法院刑事判決　　　　　　　 94年度易字第463號
公　訴　人　臺灣士林地方法院檢察署檢察官
被　　　告　甲○○
上列被告因違反毒品危害防制條例案件，經檢察官提起公訴（94
年度核退毒偵字第29號），本院經訊問被告後，被告為有罪之陳
述，經合議庭裁定認本件宜由受命法官獨任進行簡式審判程序審
理，並判決如下：
    主  文
甲○○連續施用第二級毒品，累犯，處有期徒刑拾月。
扣案之第二級毒品安非他命貳拾壹包（驗餘淨重參拾柒點捌柒肆
零公克）沒收銷燬；扣案之塑膠管3支、分裝袋肆大包（共貳佰
肆拾個）及磅秤貳台，均沒收。
    事  實
一、甲○○前因施用毒品案件，分別經臺灣基隆地方法院及本院
    先後裁定送觀察、勒戒後，均無繼續施用毒品傾向，分別經
    臺灣基隆地方法院檢察署檢察官以87年度偵字第1966號及臺
    灣士林地方法院檢察署檢察官以88年度偵字第1811號為不起
    訴處分確定。復於民國88年間因施用第二級毒品案件，經依
    臺灣板橋地方法院88年度毒聲字第4590號裁定送勒戒處所施
    以強制戒治1 年，於89年2 月3 日，因無繼續戒治必要，經
    臺灣板橋地方法院89年度毒聲字第348 號裁定停止戒治，所
    餘戒治期間交付保護管束，而釋放出所，並於89年7 月23日
    交付保護管束期滿；其刑事訴追部分，臺灣板橋地方法院檢
    察署檢察官以88年度偵字第17948 號提起公訴，經本院於89
    年4 月29日以89年度簡字第69號判決判處有期徒刑6 月，於
    89年6 月1 日確定，甫於89年10月24日易科罰金執行完畢。
    詎不知悔改，基於施用第二級毒品之概括犯意，自93年11月
    1 日起至94年1 月13日中午時刻，在臺北市○○區○○街20
    1 巷3 弄11號2 樓住處，連續多次施用第二級毒品安非他命
    ，平均每1 至1.5 日施用1 次。嗣甲○○於94年1 月13日晚
    上8 時許，在未有偵查犯罪職權之機關或公務員發覺前，主
    動向台北市政府警察局松山分局員警坦承上述施用毒品情事
    接受裁判。並交出及帶同警員至其住處取出其所有之第二級
    毒品安非他命21包（淨重37.9354 公克、驗餘淨重37.8740
    公克）、供施用安非命所用之塑膠管3 支、分裝袋4 大包（
    共240 個）及用以秤其買進供施用安非他命重量之磅秤2 台
    （起訴書誤載為1 台）。
二、案經臺北市政府警察局松山分局報請台灣士林地方法院檢察
    署檢察官偵查起訴。
    理  由
一、上揭事實，業據被告甲○○於警詢、偵查及本院審理時坦承
    不諱，並有第二級毒品安非他命21包（淨重37.9354 公克、
    驗餘淨重37.8740 公克）、分裝袋4 大包（共240 個）、塑
    膠管3 支及磅秤2 台扣案可資佐證，且被告於前揭時地，主
    動向員警自首，經警採尿送驗，鑑驗結果檢出有安非他命陽
    性反應，有台灣尖端先進生技醫藥股份有限公司94年2 月24
    日濫用藥物尿液檢驗報告乙份附卷可稽。又被告經扣案之顆
    粒21包經送鑑定確係甲基安非他命之毒品（驗餘淨重為37.8
    740 公克），亦有憲兵司令部刑事鑑識中心94年3 月8 日（
    94）安鑑字第502 號鑑驗通知書在卷足憑，足徵被告前開施
    用毒品之自白與事實相符，堪予採信。按施用毒品經觀察、
    勒戒或強制戒治執行完畢釋放後，5 年內再犯毒品危害防制
    條例第10條之施用毒品罪者，檢察官應依法追訴，毒品危害
    防制條例第23條第2 項定有明文。本件被告甲○○前因施用
    毒品案件，分別經臺灣基隆地方法院及本院先後裁定送觀察
    、勒戒後，均無繼續施用毒品傾向，分別經臺灣基隆地方法
    院檢察署檢察官及臺灣士林地方法院檢察署檢察官為不起訴
    處分確定。復於88年間因施用第二級毒品案件，經依臺灣板
    橋地方法院88年度毒聲字第4590號裁定送勒戒處所施以強制
    戒治1 年，於89年2 月3 日，因無繼續戒治必要，經臺灣板
    橋地方法院89年度毒聲字第348 號裁定停止戒治，所餘戒治
    期間交付保護管束，而釋放出所，並於89年7 月23日交付保
    護管束期滿等情，有臺灣高等法院被告全國前案紀錄表等在
    卷可考。綜上，被告係於強制戒治執行完畢釋放後，5 年內
    再犯施用第2 級毒品之犯行，而應追訴處罰甚明。本件事證
    明確，被告犯行洵堪認定。
二、按安非他命為毒品危害防制條例第2 條第2 項第2 款所規定
    之第二級毒品，核被告甲○○所為係犯毒品危害防制條例第
    10條第2 項之施用第二級毒品罪。其施用前後持有第二級毒
    品安非他命之低度行為為施用毒品之高度行為所吸收，不另
    論罪。又被告多次施用第2 級毒品，時間緊接，犯罪手法相
    同，並觸犯構成要件相同之罪，顯係基於概括犯意為之，為
    連續犯，應依刑法第56條規定，以一罪論，並加重其刑。又
    被告前於88年間因違反毒品危害防制條例案件，經本院於89
    年6 月1 日判處有期徒刑6 月確定，於89年10月24日易科罰
    金執行完畢情形，此有臺灣高等法院被告全國刑案紀錄表1
    份在卷可按，其前受有期徒刑執行完畢，於5 年以內再犯本
    件最重本刑為有期徒刑以上之罪，為累犯，應依刑法第47條
    之規定遞予加重其刑。末查被告於吸食毒品後，未經有偵查
    犯罪職權之機關或公務員發覺前，主動向臺北市政府警察局
    松山分局警員坦承吸毒，有被告94年1 月13日警詢筆錄附卷
    可參（見94年核退毒偵卷第13頁），是對未發覺之罪自首而
    接受裁判，應依刑法第62條前段規定減輕其刑。被告同時有
    刑之加重及減輕事由，應依刑法第71條第1 項之規定，先加
    後減之。爰審酌被告前曾有施用毒品之犯行，經觀察、勒戒
    後，仍無法戒除其毒癮，竟再度涉犯本案，顯見其無戒絕之
    決心，其犯罪之動機、目的、手段、施用毒品係戕害自身健
    康，施用第二級毒品之頻率、次數，扣案安非他命數量高達
    37.8740 公克，其所生危害，及犯罪後終能坦承犯行，尚知
    悔悟等一切情狀，量處如主文所示之刑。
三、扣案之顆粒21包（驗餘淨重為37.8740公克）係查獲之第二
    級安非他命毒品，應依毒品危害防制條第18條第1 項前段之
    規定宣告沒收銷燬。扣案之塑膠管3 支、分裝袋4 大包（共
    240 個）、磅秤2 臺，均為被告所有，且係分別供施用第二
    級毒品安非他命及用以秤其買進供施用安非他命重量之用，
    業據被告供明在卷，為被告所有供本件施用毒品犯罪所用之
    物，爰依刑法第38條第1 項第2 款規定宣告沒收之。
據上論斷，應依刑事訴訟法第273 條之1 第1 項、第299 條第1
項前段，毒品危害防制條例第10條第2 項、第18條第1 項前段，
刑法第11條、第56條、第47條、第62條、第38條第1 項第2 款，
判決如主文。
本案經檢察官鄭世揚到庭執行職務。
中　　華　　民　　國　　94　　年　　8 　　月　　4 　　日
                  刑事第三庭法  官  王俊雄
以上正本證明與原本無異。
如不服本判決應於送達後10日內，向本院提出上訴狀。
                            書記官  許秋莉
中　　華　　民　　國　　94　　年　　8 　　月　　8 　　日
附錄本案論罪科刑法條全文：
毒品危害防制條例第10條第2 項：
施用第一級毒品者，處6 月以上 5 年以下有期徒刑。
施用第二級毒品者，處3 年以下有期徒刑。
毒品危害防制條例第18條第1 項前段：
查獲之第一、二級毒品及專供製造或施用第一、二級毒品之器具
，不問屬於犯人與否，均沒收銷燬之；查獲之第三、四級毒品及
製造或施用毒品之器具，無正當理由而擅自持有者，均沒入銷燬
之。但合於醫藥、研究或訓練之用者，得不予銷燬。
前項合於醫藥、研究或訓練用毒品或器具之管理辦法，由法務部
會同行政院衛生署定之。
